臺灣臺北地方法院小額民事判決
                                 110年度北小字第1774號
原      告  富邦產物保險股份有限公司

法定代理人  羅建明  
訴訟代理人  欒永彬  
            張維君  
被      告  李春明  

上列當事人間請求損害賠償事件，於中華民國110年8月30日言詞
辯論終結，本院判決如下：
    主  文
被告應給付原告新臺幣貳萬柒仟伍佰零玖元，及自民國一百一十
年二月六日起至清償日止，按年息百分之五計算之利息。
原告其餘之訴駁回。
訴訟費用新臺幣壹仟元由被告負擔二分之一，餘由原告負擔。
本判決原告勝訴部分得假執行。但被告如以新臺幣貳萬柒仟伍佰
零玖元為原告預供擔保，得免為假執行。
    事實及理由
壹、程序事項
一、按因侵權行為涉訟者，得由行為地之法院管轄，民事訴訟法
    第15條第1項定有明文。查本件侵權行為地為臺北市中正區
    ，本院自有管轄權。
二、本件被告經合法通知，未於言詞辯論期日到場，查無民事訴
    訟法第386條所列各款情事 ，爰依原告聲請由其一造辯論而
    為判決。
貳、實體方面
一、原告起訴主張：原告承保訴外人王素珠所有車號000-0000號
    自小客車（下稱系爭車輛）之車體損失險。於民國108年5月
    13日下午3時2分許，訴外人陳俊宏駕駛系爭車輛行經臺北市
    ○○區○○○路0段00號前時，遭被告駕駛車號000-0000號自小客
    車因未保持安全距離而撞及，系爭車輛因而受損，經送廠修
    復，共計支出費用新臺幣（下同）56,767元（含工資9,400
    元、烤漆11,272元、零件36,095元），原告已依保險契約給
    付被保險人56,765元，爰依保險法第53條第1項及民法第191
    條之2規定，提起本件訴訟。並聲明：被告應給付原告56,76
    5元，及自起訴狀繕本送達被告之翌日起至清償日止，按年
    息5％計算之利息。
二、被告未於言詞辯論期日到場，亦未提出書狀作何聲明陳述。
三、本院得心證之理由
（一）按汽車、機車或其他非依軌道行駛之動力車輛，在使用中
      加損害於他人者，駕駛人應賠償因此所生之損害，但於防
      止損害之發生，已盡相當之注意者，不在此限；被保險人
      因保險人應負保險責任之損失發生，而對於第三人有損失
      賠償請求權者，保險人得於給付賠償金額後，代位行使被
      保險人對於第三人之請求權，民法第191條之2及保險法第
      53條第1項前段分別定有明文。
（二）查原告主張其承保之系爭車輛於上開時、地為被告所駕車
      輛違規撞及而受損之事實，業據其提出行車執照、駕駛執
      照、車損照片、當事人登記聯單、現場圖、估價單、統一
      發票等件為證，並經本院依職權向臺北市政府警察局交通
      警察大隊函調道路交通事故調查報告資料（含調查報告表
      、現場圖、當事人登記聯單及照片）在卷可參（見本院卷
      第47至63頁）。被告已於相當時期受合法之通知，未於言
      詞辯論期日到場，亦未提出書狀爭執，依民事訴訟法第28
      0條第3項準用同法第1項規定，視同自認，是應認原告之
      主張為真實。
（三）次按，不法毀損他人之物者，被害人得請求賠償其物因毀
      損所減少之價額，民法第196條定有明文；又物被毀損時
      ，被害人除得依民法第196條請求賠償外，並不排除民法
      第213條至第215條之適用；依民法第196條請求賠償物被
      毀損所減少之價額，得以修復費用為估定之標準，但以必
      要者為限（例如︰修理材料以新品換舊品，應予折舊），
      最高法院77年度第9次民事庭會議決議可資參照。查系爭
      車輛係於104年10月出廠，其修復費用共計56,767元，含
      工資9,400元、烤漆11,272元及零件36,095元，原告理賠5
      6,765元，有原告提出之行車執照、估價單及統一發票為
      證。又原告未陳明該差額2元折扣之計算依據，本院認應
      以零件36,093元計算為適當。而關於更新零件部分之請求
      ，應以扣除按汽車使用年限計算折舊後之費用為限。依行
      政院所頒固定資產耐用年數表及固定資產折舊率之規定，
      系爭車輛之耐用年數為5年，依定率遞減法每年折舊1000
      分之369，另依營利事業所得稅查核準則第95條第6項規定
      「固定資產提列折舊採用定率遞減法者，以1年為計算單
      位，其使用期間未滿1年者，按實際使用之月數相當於全
      年之比例計算之，不滿1月者，以1月計」，系爭車輛自出
      廠日104年10月，迄本件車禍發生即108年5月13日，已使
      用3年8月，則零件扣除折舊後之修復費用估定為6,837元
      （詳如附表之計算式），加上工資9,400元及塗裝11,272
      元，共計27,509元，故原告請求系爭車輛所支出之修復費
      用以27,509元為必要。
四、從而，原告依據侵權行為損害賠償及保險代位權之法律關係
    ，請求被告給付27,509元，及自起訴狀繕本送達被告之翌日
    （即110年2月6日，參見本院卷第43頁送達回證）起至清償
    日止，按年息5％計算之利息，為有理由，應予准許。逾此數
    額之請求，則無理由，應予駁回。
五、本件原告勝訴部分，係小額程序所為被告敗訴之判決，依民
    事訴訟法第436條之20規定，應依職權宣告假執行。並依同
    法第392條第2項規定，宣告被告預供擔保，得免為假執行。
六、訴訟費用之負擔：民事訴訟法第79條。本件訴訟費用額，依
    後附計算書確定如主文所示金額。
中　　華　　民　　國　　110 　年　　9 　　月　　13　　日
    　　　　　　　　　　    臺北簡易庭
                                  法  官　郭麗萍
以上正本證明與原本無異。
如不服本判決，須以違背法令為理由，於判決送達後20日內向本
庭（臺北市○○區○○○路0段000巷0號）提出上訴狀 。（須按
他造當事人之人數附繕本）。
中　　華　　民　　國　　110 　年　　9 　　月　　13　　日
　　　　　　　　　　　　　　　　　書記官　陳怡如
計    算    書
項    目                    金  額（新臺幣）      備  註
第一審裁判費                1,000元
合        計                1,000元
附錄：
一、民事訴訟法第436條之24第2項：
　　對於小額程序之第一審裁判上訴或抗告，非以其違背法令為
    理由，不得為之。
二、民事訴訟法第436條之25：
　　上訴狀內應記載上訴理由，表明下列各款事項：
    ㈠原判決所違背之法令及其具體內容。
    ㈡依訴訟資料可認為原判決有違背法令之具體事實。
附表
折舊時間           金額
第1年折舊值        36,093×0.369=13,318
第1年折舊後價值    36,093-13,318=22,775
第2年折舊值        22,775×0.369=8,404
第2年折舊後價值    22,775-8,404=14,371
第3年折舊值        14,371×0.369=5,303
第3年折舊後價值    14,371-5,303=9,068
第4年折舊值        9,068×0.369×(8/12)=2,231
第4年折舊後價值    9,068-2,231=6,837